【裁判字號】    99,審訴,360
【裁判日期】    990210
【裁判案由】    毒品危害防制條例
【裁判全文】
臺灣高雄地方法院刑事判決             99年度審訴字第360號
公  訴  人  臺灣高雄地方法院檢察署檢察官
被      告  甲○○
上列被告因違反毒品危害防制條例案件，經檢察官提起公訴（98
年度毒偵字第7000號、98年度毒偵字第7020號），被告於本院準
備程序進行中，為有罪之陳述，經本院合議庭裁定由受命法官獨
任改依簡式審判程序審理，並判決如下：
    主  文
甲○○施用第一級毒品，處有期徒刑柒月；又施用第二級毒品，
處有期徒刑參月；又施用第二級毒品，處有期徒刑參月。應執行
有期徒刑拾壹月。
    事  實
一、甲○○前因施用毒品案件，經本院以民國96年度毒聲字第17
    73號裁定送觀察勒戒後，認有繼續施用毒品傾向，再經本院
    以97年度審毒聲字第260 號裁定令入戒治處所施以強制戒治
    ，於98年1 月16日停止戒治釋放執行完畢，並經臺灣高雄地
    方法院檢察署檢察官於98年2 月9 日以98年度戒毒偵字第51
    號不起訴處分確定。猶不知戒絕毒癮，明知海洛因及甲基安
    非他命分別係毒品危害防制條例第2 條第2 項第1 款及第2
    款所分別明定之第一級毒品及第二級毒品，不得持有、施用
    ，（一）復基於施用第一級毒品海洛因之犯意，於98年10月
    1 日某時，在高雄縣林園鄉之某友人住處內，以將海洛因摻
    水後，置入針筒注射血管之方式，施用第一級毒品海洛因1
    次。（二）另基於施用第二級毒品甲基安非他命之犯意，於
    98年9 月30日某時，在前揭住處內，以將甲基安非他命置入
    玻璃球燒烤，待產生煙霧後，吸食煙霧之方式，施用第二級
    毒品甲基安非他命1 次。嗣於98年10月3 日上午9 時30分許
    ，在高雄市前金區○○○路139 巷8 號前，因其另涉竊盜案
    為警查獲，經得其同意採集尿液送驗，檢驗結果呈嗎啡及甲
    基安非他命陽性反應。（三）嗣於98年10月5 日某時，在前
    揭住處內，以前揭方式，施用第二級毒品甲基安非他命1 次
    。因其為毒品列管人口，於98年10月6 日下午1 時許，經警
    通知到案，得其同意採集尿液送驗，檢驗結果呈甲基安非他
    命陽性反應，而知悉上情。
二、案經高雄市政府警察局新興分局移送及高雄縣政府警察局林
    園分局報告臺灣高雄地方法院檢察署檢察官偵查起訴。
    理  由
一、本件被告甲○○所犯係死刑、無期徒刑、最輕本刑為3 年以
    上有期徒刑以外之罪，其於準備程序中，就被訴事實為有罪
    之陳述，經本院告知簡式審判程序之旨，並聽取檢察官及被
    告之意見後，合議庭裁定由受命法官獨任進行簡式審判程序
    ，合先敘明。
二、上開事實，業據被告於本院審理時坦承不諱（見本院卷第14
    頁）。且經警2 次採集其尿液送高雄市立凱旋醫院、長榮大
    學檢驗結果，被告尿液分呈嗎啡及甲基安非他命陽性反應，
    有濫用藥物尿液檢體監管記錄表、高雄市政府警察局新興分
    局偵辦毒品危害防制條例嫌疑人尿液採證代碼表、尿液採驗
    同意書、列管毒品人口尿液檢體採集送驗紀錄表、高雄市立
    凱旋醫院、長榮大學濫用藥物尿液檢驗報告可稽（見警一卷
    第7 至9 頁、警二卷第4 至6 頁）。爰審酌：（一）氣相層
    析質譜儀（GC／MS）乃目前就藥物篩檢結果必須進一步確認
    時最常採用之確認方法，因此在良好的操作條件之下，以氣
    相層析質譜儀作藥物及其代謝物之定性及定量分析，幾乎不
    會有偽陽性反應產生，業經行政院國軍退除役官兵輔導委員
    會台北榮民總醫院於83年4 月7 日以（83）北總內字第0305
    9 號函示明確。（二）海洛因係嗎啡經化學合成之半人工合
    成品，毒性倍於嗎啡，其經吸食或施打入人體，經新陳代謝
    作用又分解成嗎啡，故海洛因在進入人體後，均以嗎啡型態
    排於尿液中，故於吸食或施打海洛因者尿液中，可檢出嗎啡
    陽性反應，業經憲兵司令部80年5 月7 日以（80）鑑驗字第
    1746號函示明確。（三）而甲基安非他命經口服投與後約百
    分之70於24小時內自尿中排出，約百分之90於96小時內自尿
    中排出，且甲基安非他命成分之檢出與其投與方式、投與量
    、個人體質、採尿時間與檢測儀器之精密度等諸多方式有關
    ，因此僅憑尿液中呈甲基安非他命陽性反應，並無法確實推
    算吸食時間距採集時間之長短，惟依上述資料推斷，最長不
    會超過4 日即96小時，亦經行政院衛生署藥物食品檢驗局81
    年2 月8 日81藥檢一字第001156號函示明確。從而，被告尿
    液經以氣相層析質譜儀鑑驗後，結果分呈嗎啡及甲基安非他
    命陽性反應，已如前述，是依前開函示意旨，被告自白核與
    事實相符。又被告前因施用毒品案件，經本院以96年度毒聲
    字第1773號裁定送觀察勒戒後，認有繼續施用毒品傾向，再
    經本院以97年度審毒聲字第260 號裁定令入戒治處所施以強
    制戒治，於98年1 月16日停止戒治釋放執行完畢，並經臺灣
    高雄地方法院檢察署檢察官於98年2 月9 日以98年度戒毒偵
    字第51號不起訴處分確定之事實，有臺灣高等法院被告前案
    紀錄表在卷可憑。是被告於上開強制戒治執行完畢釋放後5
    年內，再犯本件施用海洛因1 罪及甲基安非他命2 罪之犯行
    ，均應依法論科。
三、核被告所為，係犯毒品危害防制條例第10條第1 項之施用第
    一級毒品及同條例第10條第2 項之施用第二級毒品罪。被告
    持有第一級、第二級毒品之行為，均已為其後施用之高度行
    為所吸收，均不另論罪。被告所犯上開施用第一級毒品1 罪
    及施用第二級毒品2 罪，犯意各別、行為互殊，應分論併罰
    。爰審酌被告前經強制戒治執行完畢，猶不思戒除毒癮，顯
    見其並無堅定戒癮之意志，惟念其行為尚未危害他人及其犯
    後終能坦承犯行，態度尚可等一切情狀，分別量處如主文所
    示之刑，並依刑法第51條第5 款之規定，定其應執行刑，以
    資警惕；至檢察官求予量處應執行有期徒刑1 年10月，略嫌
    過重，附此敘明。
據上論斷，應依刑事訴訟法第273 條之1 第1 項、第299 條第1
項前段，毒品危害防制條例第10條第1 項、第2 項，刑法第11條
前段、第51條第5 款，判決如主文。
本案經檢察官乙○○到庭執行職務。
中    華    民    國    99    年     2    月    10    日
                    刑事第十庭  法  官  方錦源
以上正本證明與原本無異。
如不服本判決應於收受本判決後10日內向本院提出上訴書狀，並
應敘述具體理由，如未敘述上訴理由者，應於上訴期間屆滿後20
日內補提理由書狀於本院（均須按他造當事人之人數附繕本）「
切勿逕送上級法院」。
中    華    民    國    99    年     2    月    10    日
                                書記官  黃勤涵
附錄條文：
毒品危害防制條例第10條
施用第一級毒品者，處6 月以上5 年以下有期徒刑。
施用第二級毒品者，處3 年以下有期徒刑。

司法院資訊處製作；財團法人民間司法改革基金會備份。
